# 光伏补助收入

提问人：shixiaoche 时间：2019-01-03 17:13:05
A 公司为光伏企业， 2017 年发电 10 万度 标杆电价 0.3元 /度本年收入 25.64 （税率 17%）
2018 年发电 20 万度 标杆电价0.3元/度本年收入51.72（税率16%）
2018 年 6 月取得可再生能源电价附加资金补助目录补助电价 0.7 元/度2018 年收到 2017 年补助款并开增值税发票 10 万度*0.7/1.16= 60.34 元此部分补助会计处理如何：
2018 年补助部如何会计处理
1 、 2017 年部分收入调整期初
借：应收 70
贷：未分配利润（ 17 年收入）60.34
贷：销项税9.66
借：银行存款 70
贷：应收 70
2 、暂估 2018 年部分收入调整期初
借：应收 140
贷：收入120.69
贷：销项税19.31
以上是否正确 @chenyiwei

回答人：chenyiwei
2018 年才收到属于 2017 年度补贴的原因？是 2017 年内尚未纳入补贴项目目录？还是其他原因？
如果是 2017 年内尚未纳入补贴项目目录， 2018 年纳入，收到 2017 年度电量对应的补贴款，则应全部计入 2018 年度的收入，不能调整以前年度损益，因为这并非前期差错。对于适用的增值税税率，如果在 2018 年 5 月1 日后收到的，应按 16%。

提问人：shixiaoche 时间：2019-01-04 10:16:50
的确是是 2017 年内尚未纳入补贴项目目录， 2018 年纳入，那 2018 年确认收入是否正确 按应收确认

回答人：chenyiwei
2018 年内，因新纳入目录，对前期电量对应的补贴收入金额基本确定，可回收性有保障的，应调整 2018 年度的收入。